---
title: "L2-Statistiques et regles de gestion"
author: "Thomas FONTAINE, Dan GOLDMAN, Juliette LEMAINS, Nicolas ROBIN"
date: "22 janvier 2019"
output: html_document
---

```{r setup, include=FALSE}
library(dplyr)
library(data.table)
library(readxl)
library(assertthat)
library(xlsx)
library(questionr)

source("Parametres.R")
source("Statistiques.R")
```
# L2-Statistiques et règles de gestion

## Statistiques des différentes tables

```{r articles}
statistiques(articles)
```

```{r magasins}
statistiques(magasins)
```

```{r clients}
statistiques(clients)
```

```{r entete}
statistiques(entetes)
```

```{r lignes}
statistiques(lignes)
```

## Règles de gestions

Nous décidons d'effectuer plusieurs opérations sur les tables afin d'avoir un ensemble de données cohérentes. Pour cela nous allons suivre plusieurs étapes :

* Nous éliminons les doublons dans la table "Lignes Ticket":
Identification des doublons:
```{r doublons - identification}
lignes<-lignes[,.(nb=.N), by=c("IDTICKET","NUMLIGNETICKET","IDARTICLE","QUANTITE", "MONTANTREMISE", "TOTAL", "MARGESORTIE")]
```

Dédoublonnage:
```{r doublons - suppression}
lignes<-lignes%>% select(-nb)
```

Nous avons identifié 130 doublons.


  + On récupere uniquement les informations reliées entre elles : A Savoir uniquement les clients qui ont un entete ticket, lui meme rattaché à une ligne ticket, et dont l'article est reference. Condition à respecter --  "inner join" entre les tables 

  + jointure interne entre la table client et la table magasin 

```{r clients ~ magasin}
#nb de client?
PERIMETRE<-merge(clients,magasins,by.x="MAGASIN", by.y="CODESOCIETE",all=FALSE)
#845 876 clients
#afficher le nombre de client
PERIMETRE[,.(nb_clients=length(unique(IDCLIENT)))]
```

  + jointure interne entre la table client-magasins et entete
```{r clients/magasins ~ entete}
#845 876 clients
PERIMETRE<-merge(PERIMETRE, entetes, by="IDCLIENT", all=FALSE)
#nombre de client : 770 163
#75 713 client de la base n'ont pas effectue d'achat
#afficher le nombre de client
PERIMETRE[,.(nb_clients=length(unique(IDCLIENT)))]
```

  + jointure interne entre la table client-magasins-entete et ligne ticket
```{r clients/magasins/entete ~ ligne_ticket}
PERIMETRE<-merge(PERIMETRE,lignes,by="IDTICKET", all=FALSE)
#afficher nombre de client :770 163
PERIMETRE[,.(nb_clients=length(unique(IDCLIENT)))]
#afficher nombre d'entete ticket : 6 713 822
#351 entetes tickets n'ont pas de lignes ticket
PERIMETRE[,.(nb_clients=length(unique(IDTICKET)))]
```

* Analyse table article avec la table ligne ticket : jointure externe
```{r analyse articles}
article_ligne<-merge(lignes,articles,by.x="IDARTICLE", by.y="CODEARTICLE",all.x=TRUE)
```
  + Analyse pour savoir si tous les articles de la table lignes existe bien dans la table article :
```{r analyse articles null}
article_ligne[is.na(CODEUNIVERS)==TRUE,.(nb=.N), by=IDARTICLE]
```
  + Nous constatons que l'IDARTICLE "395460" n'existe pas dans la table article et qu'il y a 31 lignes ticket lié à ce dernier, il faut donc le rajouter :
```{r analyse articles creation}
newarticle <- data.table(CODEARTICLE="395460",CODEUNIVERS="unknown",CODEFAMILLE="unknown", CODESOUSFAMILLE="unknown")
articles<- rbind(articles,newarticle)
```
  + Jointure interne entre la table client-magasins-entete-ligne et article (avec l'ajout du nouvel article)
```{r clients/magasins/entete/lignes ~ articles}
PERIMETRE<-merge(PERIMETRE,articles,by.x="IDARTICLE", by.y="CODEARTICLE", all=FALSE)
#afficher le nombre de client :770 163
PERIMETRE[,.(nb_clients=length(unique(IDCLIENT)))]
#afficher nombre d'entete ticket : 6 713 822
PERIMETRE[,.(nb_clients=length(unique(IDTICKET)))]
```