---
title: "L3-Statistiques table finale"
author: "Thomas FONTAINE, Dan GOLDMAN, Juliette LEMAINS, Nicolas ROBIN"
date: "30 janvier 2019"
output: 
  html_document: default
---

```{r global_options, include=FALSE}
knitr::opts_chunk$set(fig.width=12, fig.height=8, fig.path='Figs/',
                      echo=TRUE, warning=FALSE, message=FALSE)
```

## R Markdown

```{r setup, include=FALSE}
source("Statistiques.R")
source("variable_a_expliquer.R")
source("variables_explicatives.R")
```

## I.3.1 - Definition des variables explicatives
Civilite : variable qualitative nominale de 2 modalités. Pour cette variable il a ete necessaire de recoder les modalités "Madame" et "Monsieur".

Groupe Age : en fonction de l'age du client, on definit une variable qualitative ordinale composée de 4 modalités.

Categorie client : variable qualitative ordinale de 5 modalités qui determine une categorie au client. cette categorie est definit de la facon suivante :
-	VIP : client étant VIP (VIP = 1)
-	NEW_N2 : client ayant adhéré au cours de l'année N-2 (en fonction de la date début adhésion)
-	NEW_N1 : client ayant adhéré au cours de l'année N-1 (en fonction de la date début adhésion)
-	ADHERANT : client toujours en cours d'adhésion (date de fin d'adhésion > 2018/01/01)
-	CHURNER : client ayant churner (date de fin d'adhésion < 2018/01/01)
le critère le plus au-dessus est prioritaire, exemple : un client étant VIP, et ayant adhéré sur l'année N-1 sera compté comme étant VIP 

VIP : variable qualitative binomiale. si le client est VIP alors la variable vaut 1, sinon 0

Borne distance : En fonction de la distance entre l'adresse du client et l'adresse de son magasin d'adhesion, on définit une variable qualitative ordinale de 5 modalités

En re adhesion : variable qualitative binomiale. Si le client a une date de re adhesion alors la variable vaut 1, sinon 0

En fin d'adhesion : variable qualitative binomiale. Si le client a une date de fin d'adhesion alors la variable vaut 1, sinon 0

Top univers marge : variable qualitative nominale de 5 modalités. Cette variable definit l'univers produit pour lequel le client a realise la meilleure marge

Top univers montant : variable qualitative nominale de 5 modalités. Cette variable definit l'univers produit pour lequel le client a realise le meilleur CA

## I.3.2 - Justification des valeurs manquantes
Pour les valeurs manquantes, nous avons utilisé l'algorithme "random forest" afin d'attribuer

## I.3.3 - Table margeur  {.tabset}

### Structure
```{r margeur_structure, echo=FALSE}
resume_structure(datamining_client)
```


### Tris a plat
```{r margeur_tris_a_plat, echo=FALSE}
tris_a_plat(datamining_client)
```

### Statistiques de base
```{r margeur_stat_de_base, echo=FALSE}
statistiques_de_base(datamining_client, options_affichage_stats_datamining_client)
```

### Sortie Console
```{r margeur_Sortie Console_stats, echo=FALSE}
statistiques(datamining_client)
```

