---
title: "L3-Statistiques table finale"
author: "Thomas FONTAINE, Dan GOLDMAN, Juliette LEMAINS, Nicolas ROBIN"
date: "12 février 2019"
output: 
  html_document: default
---

```{r global_options, include=FALSE}
knitr::opts_chunk$set(fig.width=12, fig.height=8, fig.path='Figs/',
                      echo=TRUE, warning=FALSE, message=FALSE)
```

## R Markdown

```{r setup, include=FALSE}
source("Statistiques.R")
source("variable_a_expliquer.R")
source("variables_explicatives.R")
```

## I.3.1 - Justification quant aux choix de nos variables explicatives.

* Qualitatives :

En fonction du jeu de donnée qui nous a été imposé, nous avons récupéré un maximum de variables qualitatives ayant un sens métier pour la prédiction de notre variable à expliquer.

Certaines d’entres elles ont été créées et retravaillées afin d’obtenir un nombre limité de modalité (via des regroupement).

Finalement nous obtenons 9 variables qualitatives.

* Quantitatives :

Nous avons privilégié de les mutualiser en une seule variable quantitative via un score rfm (la récence, la fréquence et le montant).

Nous faisons le choix de ne pas exagérer le nombre de variables quantitatives orientées CA et marges pour éviter un surapprentissage du modèle, sachant que notre variable à expliquer repose justement sur la marge.

Finalement nous utilisons 2 variables quantitatives.

## I.3.2 - Définition des variables explicatives

Parmi les variables disponibles dans les tables de ce projet, nous avons identifié 2 variables explicatives utilisables quasiment en l'état.

### I.3.2.1 - Variable Civilité

Cette variable issue de la table **Client** contient des valeurs différentes qui pourtant ont une signification équivalente, par exemple "Madame" et "Mme". Nous avons donc rétablit la cohérence en réaffectant chacune des variables en deux modalités uniques : "Madame" et "Monsieur".

### I.3.2.2 - Variable VIP

Cette variable est une variable qualitative binomiale fournie dans la table **client**. Si le client est VIP alors la variable vaut 1, sinon elle vaut 0.

---

Nous avons jugé utile d'ajouter 9 variables nouvelles explicatives. Elles sont le fruit soit d'un calcul, soit d'un regroupement à partir d'une ou plusieurs autres variables.

### I.3.2.3 - Variable Groupe_age

Cette variable a été ajoutée. Elle a été calculée à partie de la variable **DATENAISSANCE**. Une fois l'âge de chacun des clients calculé, on définit une variable qualitative ordinale composée de 4 modalités :

* 1 - moins de 26 ans
* 2 - de 26 a 40 ans
* 3 - de 41 a 65 ans
* 4 - plus de 65 ans

### I.3.2.4 - Variable CAT_CLIENT

La variable **CAT_CLIENT**. Cette nouvelle variable est une variable qualitative ordinale de 5 modalités. Elle a pour objectif de déterminer une categorie au client. Cette categorie est definit de la facon suivante :

*	VIP : client étant VIP (VIP = 1)

* NEW_N2 : client ayant adhéré au cours de l'année N-2 (en fonction de la date début adhésion)

* NEW_N1 : client ayant adhéré au cours de l'année N-1 (en fonction de la date début adhésion)

* ADHERANT : client toujours en cours d'adhésion (date de fin d'adhésion > 2018/01/01)

* CHURNER : client ayant churner (date de fin d'adhésion < 2018/01/01)

**Le critère le plus au-dessus est prioritaire**. Par exemple : un client étant VIP ayant adhéré sur l'année N-1 sera compté comme étant VIP 


### I.3.2.5 - Variable BORNE_DISTANCE

Cette variable est calculée en fonction de la distance entre l'adresse du client et l'adresse de son magasin d'adhésion. On a ensuite défini une variable qualitative ordinale de 5 modalités respectant les modalités suivantes :

* 1- moins de 5km

* 2 - de 5 a 10km

* 3 - de 10 a 20km

* 4 - de 20 a 50km

* 5 - plus de 50km

### I.3.2.6 - Variable En_re_adhesion

Cette variable est qualitative et binomiale. Si une date de ré-adhésion a été affectée au client, alors la variable vaut 1, sinon elle vaut 0.

### I.3.2.7 - Variable En_fin_adhesion

Cette variable est qualitative et binomiale. Si le client a une date de fin d'adhésion, alors la variable vaut 1, sinon elle vaut 0.

### I.3.2.8 - Variable top_univers_marge

Cette variable est une variable qualitative nominale de 5 modalités. Elle définit l'univers produit pour lequel le client a réalisé la meilleure marge.

### I.3.2.9 - Variable Top univers montant

Cette variable est une variable qualitative nominale de 5 modalités. Elle définit l'univers produit pour lequel le client a realisé le meilleur chiffre d'affaire.

### I.3.2.10 - Variable rfm

Cette variable est une variable quantitative. A partir de la recence, de la frequence et du montant (CA total hors taxe) de chaque client, on definit un score. Celui ci est borné entre 0 et 999.


### I.3.2.11 - Variable TOTAL CA TTC

Cette variable est une variable quantitative. Elle determine le CA total TTC du client

## I.3.3 - Justification des valeurs manquantes

2 variables explicatives ont des valeurs manquantes :

* la variable Groupe_age : nous avons choisi d'utiliser l'**algorithme des plus proches voisins** afin de leur attribuer la valeur la plus problable.

* la variable BORNE_DISTANCE : nous avons opté de positionner la modalité qui presente le plus grand nombre d'occurence


## I.3.4 - Table margeur  {.tabset}

### Structure
```{r margeur_structure, echo=FALSE}
resume_structure(datamining_client)
```


### Tris a plat
```{r margeur_tris_a_plat, echo=FALSE}
tris_a_plat(datamining_client)
```

### Statistiques de base
```{r margeur_stat_de_base, echo=FALSE}
statistiques_de_base(datamining_client, options_affichage_stats_datamining_client)
```

### Sortie Console
```{r margeur_Sortie Console_stats, echo=FALSE}
statistiques(datamining_client)
```

